【裁判字號】    98,監,321
【裁判日期】    981028
【裁判案由】    選定禁治產人監護人
【裁判全文】
臺灣板橋地方法院民事裁定               98年度監字第321號
聲  請  人  乙○○
相  對  人  甲○○
上列聲請人聲請選定禁治產人監護人事件，本院裁定如下：
    主      文
選定乙○○（男、民國○○年○ 月○○日生、身分證統一編號：Ｚ000
000000號）為禁治產人甲○○（男、民國○○年○ 月○ 日生、身分
證統一編號：Ｚ000000000號）之監護人。
聲請費用由相對人負擔。
    理    由
一、本件聲請意旨略以：聲請人為相對人甲○○之兄，相對人前
    經本院85年度禁字第63號宣告其為禁治產人在案，並由其母
    林廖桂英擔任監護人，惟林廖桂英不幸於95年11月15日死亡
    ，現禁治產人甲○○因無民法第1111條第1 項所定之監護人
    ，又因禁治產人之直系血親尊親屬亦均已死亡，其三親等內
    旁系血親尊親屬僅剩叔叔林錦盛1 人，但其已高齡82歲，且
    行動不便，其他親屬則已無聯絡，故經禁治產人之叔叔林錦
    盛及四親等內之同輩血親即堂兄林鎮斌、堂姐林鳳蘭、堂兄
    林春相、姐林淑珍等5 人親屬會議成員組成親屬會議，於98
    年8 月13日開會同意選定聲請人乙○○為禁治產人之監護人
    ，以利日後代為處理事務，爰依法聲請選定禁治產人甲○○
    之監護人等語，並提出戶籍謄本、除戶戶籍謄本、親屬會議
    紀錄等件為證。
二、按禁治產人之監護人，依下列順序定之：（一）配偶。（二
    ）父母。（三）與禁治產人同居之祖父母。（四）家長。（
    五）後死之父或母以遺囑指定之人。不能依前項規定定其監
    護人時，由法院徵求親屬會議之意見選定之，民法第1111條
    定有明文。
三、經查，聲請人主張其弟即相對人甲○○前經本院85年度禁字
    第63號宣告其為禁治產人在案，並由其母林廖桂英擔任監護
    人，惟林廖桂英不幸於95年11月15日死亡等情，業據其提出
    戶籍謄本、除戶戶籍謄本等件附卷可稽。又本件無法依民法
    第1111條第1 項定禁治產人之監護人，自應依該條第2 項之
    規定，由法院徵求親屬會議之意見選定之。現經林錦盛、林
    鎮斌、林鳳蘭、林春相、林淑珍等親屬會議成員組成親屬會
    議，並開會決議推選由聲請人乙○○為禁治產人甲○○之監
    護人，亦據聲請人提有該親屬會議紀錄1 件為證，自堪信為
    真實。爰依前揭民法第1111條第2 項之規定，並參酌前開親
    屬會議之意見，選定聲請人乙○○為禁治產人甲○○之監護
    人。
四、依非訟事件法第21條第1 項前段，裁定如主文。
中    華    民    國    98    年    10    月    28    日
                  家事法庭  法  官  劉大衛
以上正本係照原本作成。
如對本裁定不服，得於裁定送達後10日內向本院提出抗告狀，並
應繳納抗告費新台幣1,000 元整。
中    華    民    國    98    年    10    月    28    日
                            書記官  高玉彬


司法院資訊處製作；財團法人民間司法改革基金會備份。
